【裁判字號】    97,易,601
【裁判日期】    971229
【裁判案由】    傷害等
【裁判全文】
臺灣高雄地方法院刑事判決               97年度易字第601號
公  訴  人  臺灣高雄地方法院檢察署檢察官
被      告  乙○○
上列被告因傷害等案件，經檢察官提起公訴（97年度偵字第1128
2 號），被告於本院準備程序中為有罪陳述，經裁定依簡式審判
程序審理，本院判決如下：
    主  文
乙○○共同犯傷害罪，處有期徒刑參月，如易科罰金，以新臺幣
壹仟元折算壹日。又共同犯強制罪，處有期徒刑參月，如易科罰
金，以新臺幣壹仟元折算壹日，扣案之小武士刀壹把，沒收之。
應執行有期徒刑伍月，如易科罰金，以新台幣壹仟元折算壹日，
扣案之小武士刀壹把，沒收之。
    事  實
一、丙○○（俟通緝到案另行審結）、乙○○於民國97年4 月14
    日凌晨3 時許，與甲○○在高雄市○鎮區○○路122 之1 號
    「美人香小吃部」3 號包廂內飲酒消費後，丙○○、乙○○
    二人因甲○○未兌現簽帳請客之承諾，致其二人證件遭留置
    ，竟共同基於傷害人身體之犯意聯絡，共同出手毆打甲○○
    ，致其臉部受有挫瘀傷之傷害。嗣丙○○、乙○○2 人又另
    行起意，共同基於使人行無義務之事之犯意，於97年4 月15
    日凌晨3 時許，由丙○○攜帶其所有之小武士刀1 把，與乙○○共騎XLO-633 號機車前往高雄市○○○○路48號甲○○
    住處，先要求甲○○下樓後，由乙○○、丙○○二人以該機
    車將其載往高雄市前鎮漁港西岸碼頭燈塔處，丙○○隨即抽
    出該把小武士刀要脅甲○○立正站好，以此脅迫手段迫使甲○○行無義務之事。嗣於97年4 月15日凌晨3 時40分許，在
    該處為巡邏員警當場查獲，並扣得小武士刀1 把。
二、案經甲○○訴由內政部警政署高雄港務警察局移請臺灣高雄
    地方法院檢察署檢察官偵查起訴。
    理  由
一、按本件被告乙○○所犯刑法第277 條第1 項傷害罪、同法第
    304 條第1 項強制罪，均係死刑、無期徒刑、最輕本刑為3
    年以上有期徒刑以外之罪，其於準備程序就前揭被訴事實均
    為有罪之陳述，經本院依法告知簡式審判程序之旨，並聽取
    當事人之意見後，認無不得或不宜改依簡式審判程序進行之
    處，爰依法裁定本件改依簡式審判程序審理，容先敘明。
二、上揭事實，業據被告乙○○於本院審理時坦承不諱（本院卷
    第89頁），核與證人即告訴人甲○○於警詢（警卷第6 至8
    頁），及證人陳國卿（偵卷第24頁）、陳文惇（偵卷第24頁
    ）、吳勝龍（偵卷第25頁）檢察官訊問時之證述情節相符，
    此外復有扣押物品目錄表（警卷第11頁）、診斷證明書（警
    卷第19頁）、蒐證照片9 幀（警卷第27至31頁）附卷可稽及
    小武士刀1 把扣案可佐。足徵被告乙○○之自白確與事實相
    符，堪予採信。從而
    本件事證明確，被告乙○○上開與丙○○共同傷害、強制之
    犯行，均堪以認定，應予依法論科。
三、刑法第305 條之恐嚇罪，係指單純以將來加害生命、身體、
    自由、名譽、財產之事，恐嚇他人致生危害於安全者而言，
    如對於他人之生命、身體等，以現實之強暴脅迫手段加以危
    害要挾，使人行無義務之事或妨害人行使權利，應構成刑法
    第304 條之強制罪，而非同法第305 條之恐嚇安全罪（最高
    法院72年度台上字第5618號判決要旨參照）。本件被告乙○○與共犯丙○○2 人，由丙○○手持小武士刀要脅告訴人立
    正站好，已對告訴人之生命、身體施以現實之脅迫手段加以
    要脅，應構成刑法第304 條之強制罪，而非同法第305 條之
    恐嚇安全罪。核被告乙○○所為，係犯刑法第277 條第1項
    傷害罪、同法第304 條第1 項強制罪。被告乙○○就本件所
    為傷害、強制之犯行，犯意分別，構成要件不同，應予分論
    併罰。被告乙○○與丙○○2 人間，就上開傷害、強制犯行
    ，均有犯意聯絡及行為分擔，均為共同正犯。爰審酌被告乙○○僅因與告訴人一同飲酒後未依承諾請客付款致渠等證件
    遭店家留置，即心懷怨懟，聯手出手毆打告訴人，嗣後又以
    前揭方式脅迫告訴人外出並立正站好，欠缺控制自我情緒之
    能力，不僅傷害告訴人身體，並使告訴人因而心靈受創，本
    應嚴懲，惟被告犯後於本院審理時坦承犯行，及被告乙○○
    並無不良前科紀錄，有臺灣高等法院被告前案紀錄表在卷可
    稽，素行尚可，及其國中畢業，智識程度中等，家庭經濟狀
    況勉持（詳參警詢筆錄「受詢問人」欄）等一切情狀，分別
    量處如主文所示之刑，及應執行之刑，並諭知易科罰金之標
    準，以資儆懲。又扣案之小武士刀1 把為共犯丙○○所有，
    業據被告乙○○供承在卷（警卷第4 頁背面），且供作
    本件強制犯行所用之物，對被告乙○○而言，屬於共犯所有
    ，依共同正犯責任共同之原則，應依刑法第38條第1 項第2
    款之規定宣告沒收之。
據上論斷，應依刑事訴訟法第299 條第1 項、第273 條之1 第1
項，刑法第277 條第1 項、第304 條第1 項、第28條、第41條第
1 項前段、第38條第1 項第2 款、第51條第5 款，刑法施行法第
1條 之1 ，判決如主文。
中    華    民    國    97    年    12    月    29    日
                      刑事第八庭      法  官  曾仁勇
以上正本證明與原本無異。
如不服本判決，應於收受送達後十日內向本院提出上訴書狀，其
未敘述上訴之理由者並得於提起上訴後十日內向本院補提理由書
（均須按他造當事人之人數附繕本）。
中    華    民    國    97    年    12    月    29    日
                                      書記官  王紀芸
附錄本案論罪科刑所適用之法條：
中華民國刑法第277條第1項
傷害人之身體或健康者，處 3 年以下有期徒刑、拘役或 1 千元
以下罰金。
中華民國刑法第304條第1項
以強暴、脅迫使人行無義務之事或妨害人行使權利者，處 3 年以
下有期徒刑、拘役或 3 百元以下罰金。


司法院資訊處製作；財團法人民間司法改革基金會備份。
